臺灣高等法院臺中分院刑事判決
110年度上易字第919號
上  訴  人  
即  被  告  吳欣成



上列上訴人即被告因竊盜案件，不服臺灣彰化地方法院110年度
易字第487號，中華民國110年9月27日第一審判決（起訴案號：
臺灣彰化地方檢察署110年度偵字第1655號），提起上訴，本院
判決如下：
    主  文
上訴駁回。
    犯罪事實及理由
一、本案經本院審理結果，認第一審判決認事用法及量刑均無不
    當，應予維持，並引用第一審判決書記載之犯罪事實、證據
    及理由（如附件）。
二、上訴人即被告吳欣成在本院仍矢口否認有本件竊盜犯行，並
    請求調閱原審法院行準備程序之法庭錄影，以證明原審法院
    承審法官係因與被告發生激烈口頭衝突，而為報復性判決，
    此外並沒有積極證據足以證明被告犯本件竊盜罪等語。惟查
    ：㈠本件被害人黃淑娟係於民國109年11月10日上午，發現住
    家前騎樓冰箱內存放之鴨肉4隻（均切除翅膀及腳）及蝦子8
    盒，乃報警調查。經警前往被害人住家附近調閱監視器，發
    現被告於109年11月10日凌晨1時44分許，駕車停放於被害人
    住處巷口之彰化縣線西鄉金馬路旁後，步行在被害人住處巷
    內，且往被害人住處方向前進，而當時手中並無提任何物品
    ；嗣於同日凌晨1時50分許，當被告走回其車輛停放位置時
    ，卻手提2袋物品，其中左手所提1袋裝有長方形盒裝物品等
    事實，有員警職務報告（見偵字卷至41頁）、現場照片及被
    告所駕車輛行車路線圖在卷可參（見偵字卷第71至79頁），
    且經原審法院勘驗監視器影像明確，有勘驗筆錄（見原審卷
    第110、111頁）及監視器錄影翻拍照片可稽（見偵字卷第61
    至65頁）。又被告左手所提物品之外觀特徵，恰與被害人上
    開證述蝦子係以盒裝一節相符。㈡至被告雖辯稱：我是在偵
    查卷第121頁照片中所指之處，撿拾2袋舊衣服，警詢時有將
    該2袋舊衣服帶往警局，請員警調查，但員警沒有調查云云
    。然經原審法院勘驗監視器畫面光碟，被告於109年11月10
    日凌晨1時44分許，有先拿手電筒到偵查卷第121頁照片處（
    鐵皮圍籬旁）找尋東西，但該處並無任何物品，被告隨即往
    被害人住處方向前進，此有勘驗筆錄可參（見原審卷第111
    頁），已難認被告所稱在該處撿拾2袋舊衣物之情事；且依
    被告所提出於警局之2袋舊衣物照片（見偵卷第77頁）顯示
    ，該2袋舊衣物體積膨鬆，寬度足以占據被告小貨車車斗逾4
    分之3，與現場監視影像呈現被告當時所提物品之外觀，乃
    精實且其左手所提更具稜角、稜線形狀之盒狀物，迥然不同
    ，足見被告所辯明顯與事實不符，不足採信。㈢再參之本件
    被害人自警詢迄原審審理止，始終未曾敍及其所失竊蝦子8
    盒之外觀尺寸、顏色，而卷附路口監視器僅顯示黑白畫面，
    被告左手所提盒狀物品則為白色，且因遠距離錄影，尚無從
    測量其尺寸；乃被告於上訴理由狀及本院審理時，竟宣稱「
    8盒蝦子，1盒是白色的，另外7盒是不同顏色，且目測該物
    體高約8公分，1個塑膠袋無法裝8盒的蝦子」等語，此豈非
    被告已有詳實觀察該盒裝物，始能有此認知？㈣至被告是否
    因於原審行準備程序時與承辦法官出現激烈口頭爭辯，而認
    原審法官執行職務有偏頗之虞，乃是否於原審審理期間聲請
    法官迴避之問題，被告於上訴本院審理期間，始片面以主觀
    臆測，質疑原審法院為報復性判決，並無足採，其聲請調閱
    原審庭訊錄影，即無理由，應予駁回。
三、綜上所述，本件被告否認犯行，及前揭所辯，均無足採。原
    審法院據以論罪科刑，並無違誤，所量刑度亦屬允當。被告
    上訴意旨仍執前詞指摘原判決不當，並無理由，應予駁回。
四、據上論斷，應依刑事訴訟法第373條、第368條，判決如主文
    。
本案經檢察官詹雅萍偵查提起公訴，檢察官王雪惠到庭執行職務
。
中　　華　　民　　國　　111 　年　　1 　　月　　5 　　日
            刑事第三庭  審判長法　官　楊  真  明
                              法　官　楊  欣  怡
                              法　官　邱  顯  祥     
以上正本證明與原本無異。
不得上訴。                      
                              書記官  陳  緯  宇
　　　　　　　　　　　　　　　
中　　華　　民　　國　　111 　年　　1 　　月　　5 　　日
附錄本案論罪科刑法條：　　　　　　　　　　　　　　　　　
中華民國刑法第320條第1項　　　　　　　　　　　　　　　　
意圖為自己或第三人不法之所有，而竊取他人之動產者，為竊盜
罪，處5年以下有期徒刑、拘役或50萬元以下罰金。